

Luciana Camila Carcamo

San Francisco de asis 1468 2975383641 | luciana121597@hotmail.com

Información Adicional

Fecha de Nacimiento: 12/02/1997

DNI: 39438343

Objetivo

Conseguir un puesto de trabajo que me permita aplicar mis experiencias y las nuevas por aprender para así desarrollarme correctamente y para un buen desempeño de las funciones asignadas. Soy una persona comprometida y con una gran capacidad de aprendizaje.

Experiencia Profesional

Farmacia Social
 Auxiliar en Farmacia/Atención al Publico/Stock (Encargada Julieta 2975076313)

• La Anonima Noviembre 2021 - Octubre 2022

Mayo 2023 - Diciembre 2023

Atención al público/Cajera Contrato por Ranstand (Candelaria 2915706418)

(Dueña/Encargada Valeria 2974058544)

• Vale Boutique Febrero 2020 - Enero 2021 Atención al Publico/Cajera

Educación

• 745 José fuchs
Economía y gestión de las Organizaciones
Secundario Completo

UNPSJB
 Administración Bancaria

Actualmente

Habilidades

Proactiva Comunicación Ganas de aprender Trabajo en equipo Simpatia Respeto

Idioma

· Inglés: Nivel Medio